【裁判字號】    98,易,1349
【裁判日期】    981029
【裁判案由】    詐欺
【裁判全文】
臺灣臺南地方法院刑事判決              98年度易字第1349號
公  訴  人  臺灣臺南地方法院檢察署檢察官
被      告  甲○○
上列被告因詐欺案件，經檢察官提起公訴（98年度偵字第13390
號），被告就被訴事實為有罪之陳述，本院合議庭裁定由受命法
官獨任進行簡式審判程序，判決如下：
    主  文
甲○○共同犯詐欺取財罪，累犯，處拘役拾日，如易科罰金，
以新臺幣壹仟元折算壹日，扣案之門號0000000000號
ＳＩＭ卡壹張沒收；又共同犯詐欺取財罪，累犯，處拘役拾日
，如易科罰金，以新臺幣壹仟元折算壹日，扣案之門號0000
000000號ＳＩＭ卡壹張沒收；又共同犯詐欺取財未遂罪，
累犯，處拘役貳拾日，如易科罰金，以新臺幣壹仟元折算壹日；
又共同犯詐欺取財罪，累犯，處拘役拾日，如易科罰金，以新
臺幣壹仟元折算壹日，扣案之門號0000000000號ＳＩ
Ｍ卡壹張沒收；又共同犯詐欺取財未遂罪，累犯，處拘役貳拾日
，如易科罰金，以新臺幣壹仟元折算壹日，扣案之門號0000
000000號ＳＩＭ卡壹張沒收。應執行拘役壹佰壹拾日，如
易科罰金，以新臺幣壹仟元折算壹日，扣案之門號000000
0000號ＳＩＭ卡壹張沒收。
    事實及理由
一、本件犯罪事實除更正如下外，均引用附件起訴書之記載：
  (一)有關被告之前案科紀錄，應更正為：甲○○前因盜匪、搶奪
    、詐欺、竊盜、恐嚇取財、恐嚇案件，經法院分別判處有期
    徒刑八年六月、三月、五月、一年六月、六月，應執行有期
    徒刑十二年四月確定，送監執行後，於九十五年十月十四日
    假釋出監，嗣因中華民國九十六年罪犯減刑條例施行，其上
    開詐欺、竊盜、恐嚇取財、恐嚇案件，經臺灣高等法院臺南
    分院以九十七年度聲字第二三八號裁定分別減刑為有期徒刑
    一月十五日、二月十五日、九月、三月，與不得減刑之上開
    盜匪、搶奪案件所處之刑裁定應執行有期徒刑十一年後，已
    無殘餘刑期，於九十六年七月十六日假釋期滿視為執行完畢
    。
  (二)犯罪事實第十一、十二行有關被告持以詐欺他人之手機門號
    ，除「0000000000號」外，並補充「00000
    00000號（用以詐騙己○○）」。
  (三)犯罪事實最後有關「嗣甲○○食髓知味，於九十八年七月十
    七日晚上七時許，再度以電話邀約丁○○見面……，由警方
    在其身上扣得0000000000號手機門號之ＳＩＭ卡
    一張。」之記載，應更正為：「嗣甲○○食髓知味，另意圖
    為自己不法之所有，於九十八年九月十七日晚上七時三十許
    ，再度以上開門號電話邀約丁○○見面，佯稱欲提供工作機
    會云云，丁○○因先前繳付二千零二十元後，甲○○並未依
    約帶其前往魚塭工作，認事有蹊蹺，遂電知先前被騙之戊○○二人於翌日（十八日）上午八時許，一同前往約定之臺南
    市○區○○路一三八號「國立成功大學醫學院附設醫院」（
    以下簡稱成大醫院）門口，待甲○○出面向丁○○佯稱須再
    繳付二千零二十元及身分證影本云云之際，丁○○及戊○○
    二人即一起將甲○○加以逮捕並報警處理，甲○○之上開詐
    欺犯行因而未遂，嗣警方到場後在甲○○身上扣得張翊鈴所
    有、提供予甲○○詐欺丙○○、丁○○、戊○○三人使用之
    門號0000000000號ＳＩＭ卡一張。（此部分並經
    檢察官當庭補充更正）」。
二、證據名稱：
  (一)被告甲○○於警詢及偵審中之自白。
  (二)證人丙○○、丁○○、己○○、戊○○於警詢之證述。
  (三)扣案之門號0000000000號ＳＩＭ卡一張。
  (四)被害人丙○○、丁○○、戊○○之手機來電顯示照片各一張
    。
  (五)中華日報九十八年九月十四日分類廣告影本一紙。
三、核被告詐騙被害人丙○○、丁○○、戊○○得逞之行為（如
    附件附表編號一、二、四所示），係犯刑法第三百三十九條
    第一項之詐欺取財既遂罪；其詐騙己○○（如附件附表編號
    三所示）及於九十八年九月十七日詐騙丁○○未得逞之行為
    ，係犯刑法第三百三十九條第三項、第一項之詐欺取財未遂
    罪。被告與張翊鈴（未據起訴）就上開五件犯行，有犯意之
    聯絡及行為之分擔，均應論以共同正犯。又被告所犯上開五
    罪，犯意各別，行為互異，應予分論併罰。另被告有如前述
    之前案科刑及執行紀錄，有卷附臺灣高等法院被告前案紀錄
    表可按，其受有期徒刑之執行完畢，五年以內故意再犯本案
    五件有期徒刑以上之罪，均為累犯，應各依刑法第四十七條
    第一項之規定加重其刑。再被告已著手詐欺被害人己○○及
    於九十八年九月十七日詐欺丁○○而未遂，應各依刑法第二
    十五條第二項之規定，減輕其刑，並均依法先加後減之。爰
    審酌被告前有多項財產犯罪前科，仍不知悔改，再度詐騙他
    人財物，惡性非輕，惟其所詐得之金額不多，犯罪情節尚屬
    輕微，兼衡其智識程度、家庭經濟狀況、犯後始終坦承犯行
    等一切情狀，就上開五犯行，分別量處如主文所示之刑，並
    定其應執行刑及諭知易科罰金之折算標準。另扣案之門號0
    000000000號ＳＩＭ卡一張，係共犯張翊鈴所有、
    提供予被告詐欺丙○○、丁○○、戊○○三人使用等情，業
    據被告供明及證人丙○○、丁○○、戊○○三人證述在卷，
    應依法於被告詐欺上開三位被害人之各項罪刑下宣告沒收。
    至被告持以犯罪所用之另一支0000000000號門號
    ，未據扣案，為免日後執行困難，爰不另宣告沒收，併此敘
    明。
四、應適用之法條：刑法第二百九十九條第一項前段、第二百七
    十三條之一第一項、第三百十條之二、第四百五十四條第二
    項，刑法第二十八條、第三百三十九條第一項、第三百三十
    九條第三項、第二十五條第二項、第四十七條第一項、第四
    十一條第一項前段、第五十一條第六款、第三十八條第一項
    第二款，刑法施行法第一條之一第一項、第二項前段。
五、如不服本判決應於收受本判決後十日內向本院提出上訴書狀
    ，並應敘述具體理由。其未敘述上訴理由者，應於上訴期間
    屆滿後二十日內向本院補提理由書狀。
本案經檢察官乙○○到庭執行職務。
中    華    民    國    98    年    10    月    29    日
                  刑事第九庭    法  官  林欣玲
以上正本證明與原本無異。
                                書記官  鄭佩玉
中    華    民    國    98    年    10    月    29    日
附錄本案論罪科刑法條：
刑法第339條
意圖為自己或第三人不法之所有，以詐術使人將本人或第三人之
物交付者，處 5 年以下有期徒刑、拘役或科或併科 1 千元以下
罰金。
以前項方法得財產上不法之利益或使第三人得之者，亦同。
前二項之未遂犯罰之。


司法院資訊處製作；財團法人民間司法改革基金會備份。
